臺灣臺中地方法院刑事判決
110年度交簡上字第268號
上  訴  人
即  被  告  林靜怡


上列上訴人即被告因過失傷害案件，不服本院中華民國110 年9
月13日110年度交簡字第419號第一審刑事簡易判決（聲請簡易判
決處刑案號：110年度偵字第7744號），提起上訴，本院管轄之
第二審合議庭判決如下：
    主    文
上訴駁回。
林靜怡緩刑貳年。
    犯罪事實及理由
一、本案經本院審理結果，除犯罪事實部分就告訴人張智凱之過
    失補充、更正為「適張智凱騎乘車牌號碼000-0000號普通重
    型機車沿逢甲路由至善路往逢甲大學方向行駛至上開地點時
    ，亦因有未注意車前狀況之過失，見狀欲閃避穿越道路之林
    靜怡而煞車不及滑行倒地」，以及證據部分補充「上訴人即
    被告林靜怡（下稱被告）於本院準備程序及審理時之自白」
    （本院110年度交簡上字第268號卷【下稱交簡上卷】第39至
    41、67頁）、「臺中市車輛行車事故鑑定委員會111年4月11
    日中市車鑑字第1110001251號函附鑑定意見書（中市鑑0000
    000案）1份」（交簡上卷第51至54頁），暨補充、更正後述
    之理由外，認第一審刑事簡易判決認事用法均無不當，應予
    維持，並引用本院第一審刑事簡易判決（含聲請簡易判決處
    刑書）記載之犯罪事實、證據及理由（如附件）。
二、訊據被告於本院準備程序中稱：我承認我有過失，但如果告
    訴人沒有超速，應該就可以及時煞車或閃避而不會摔車受傷
    等語（交簡上卷第39至40頁）；復於本院審理中稱：告訴人
    是超速導致自摔等語（交簡上卷第63頁）；惟告訴人於警詢
    中則稱：我時速約每小時20至30公里等語（臺灣臺中地方檢
    察署110年度偵字第7744號卷【下稱偵卷】第18頁）。而本
    案原審判決以「汽車煞車距離、行車速度及道路摩擦係數對
    照表」及本案路口監視器錄影光碟勘驗結果，由該監視器畫
    面中告訴人騎車經過之距離及秒數推估其車速，認告訴人有
    超速行駛之過失，固非無見。惟查，依原審判決所援引之「
    汽車煞車距離、行車速度及道路摩擦係數對照表」，若以路
    口監視器等影像推估車速時，在路段事故時，其區間之選取
    以駕駛人反應或撞擊點前為準，此有上開「汽車煞車距離、
    行車速度及道路摩擦係數對照表」1份在卷可考（本院110年
    度交易字867號卷【下稱交易卷】第27頁），然本案因被告
    與告訴人於上開交通事故發生後均已移動位置，故道路交通
    事故現場圖僅以箭頭表示案發時雙方動向，而未標示被告穿
    越馬路、告訴人騎車煞車或滑行之起點與終點等具體位置，
    此有該道路交通事故現場圖1份在卷可參（偵卷第27頁），
    則本案駕駛人即告訴人反應之精確地點為何處，尚有未明，
    自難逕依上開「汽車煞車距離、行車速度及道路摩擦係數對
    照表」及路口監視器錄影光碟勘驗結果，遽認告訴人於煞車
    滑行當時有超速之過失；參以本院將本案卷證送臺中市車輛
    行車事故鑑定委員會鑑定，亦僅認告訴人未注意車前狀況為
    肇事次因，而未認告訴人有超速之過失，此有上開鑑定意見
    書1份在卷可稽（交簡上卷第51至54），是依本案卷證資料
    ，尚難證明告訴人有超速之過失；另依上開路口監視器錄影
    光碟勘驗結果、臺中市車輛行車事故鑑定委員會鑑定意見書
    ，足認告訴人未注意車前狀況為本案交通事故之肇事次因，
    上揭部分均應補充、更正如前。
三、本案經本院合議庭審理結果，認第一審判決以被告所為係犯
    刑法第284條前段之過失傷害罪，審酌被告為行人，因有穿
    越道路未走行人穿越道，及在劃有分向限制線路段穿越道路
    之過失，使告訴人為閃避而煞車不及滑行倒地，因而受有如
    起訴書所載之傷勢，被告所為雖非如故意犯罪具較高可責性
    ，然其怠忽即此，仍值非難；衡以被告自首，並於第一審準
    備程序時終能坦承犯行，尚知悔悟，然尚未與告訴人達成調
    解以賠償損害之結果及原因（交易卷第50頁），兼衡被告為
    行人，於本案之過失內容及程度、告訴人亦有違反速限規定
    超速行駛之過失、告訴人於本案所受之傷勢及程度，暨被告
    自陳之教育程度、職業、家庭經濟狀況（偵卷第13頁），及
    被告、公訴人及告訴人就本案之量刑意見（交易卷第51至52
    頁）等一切情狀，依刑事訴訟法第449 條第2項、第3 項、
    第454 條第2 項，刑法第284條前段、第62條前段、第41條
    第1項前段、刑法施行法第1條之1第1項，判處被告拘役30日
    ，如易科罰金，以新臺幣1000元折算1日，雖有上開應予補
    充、更正之處，且未及審酌原審判決後被告與告訴人達成和
    解乙節，惟原審判決仍認定告訴人對於本案交通事故之發生
    與有過失，此與本院合議庭之認定並無二致，另考量被告遲
    至原審於110年9月13日判決後，於同年11月29日始與告訴人
    和解，是本院合議庭認原審之認事、用法及量刑均屬妥適，
    應予維持，並引用第一審刑事簡易判決書記載之事實及理由
    （詳附件）暨補充、更正如前。被告上訴意旨認原審量刑過
    重、告訴人是超速導致自摔，均無理由，應予駁回。
四、按受2 年以下有期徒刑、拘役或罰金之宣告，而有下列情形
    之一，認以暫不執行為適當者，得宣告2 年以上5 年以下之
    緩刑：未曾因故意犯罪受有期徒刑以上刑之宣告者。刑法
    第74條第1 項第1 款定有明文。查被告未曾因故意犯罪受有
    期徒刑以上刑之宣告，有臺灣高等法院被告前案紀錄表1 份
    附卷可稽（交簡上卷第21頁），經本院傳喚告訴人到庭稱：
    我已與被告和解，我同意給被告緩刑，對於本案及被告刑度
    沒有意見等語（交簡上卷第43頁），復經本院以電話詢問告
    訴人表示：已經以5000元和解並已收到和解金額等語，並有
    本院和解筆錄、電話紀錄表各1份在卷可考（交簡上卷第23
    、75頁）。又按經法院評價為不法之犯罪行為，且為刑罰科
    處之宣告後，究應否加以執行，乃刑罰如何實現之問題。依
    現代刑法之觀念，在刑罰制裁之實現上，宜採取多元而有彈
    性之因應方式，除經斟酌再三，認確無教化之可能，應予隔
    離之外，對於有教化、改善可能者，其刑罰執行與否，則應
    視刑罰對於行為人之作用而定。倘認有以監禁或治療謀求改
    善之必要，固須依其應受威嚇與矯治之程度，而分別施以不
    同之改善措施（入監服刑或在矯治機關接受治療）；反之，
    如認行為人對於社會規範之認知並無重大偏離，行為控制能
    力亦無異常，僅因偶發、初犯或過失犯罪，刑罰對其效用不
    大，祇須為刑罰宣示之警示作用，即為已足，此時即非不得
    緩其刑之執行，並藉違反緩刑規定將入監執行之心理強制作
    用，謀求行為人自發性之改善更新。而行為人是否有改善之
    可能性或執行之必要性，固係由法院為綜合之審酌考量，並
    就審酌考量所得而為預測性之判斷，但當有客觀情狀顯示預
    測有誤時，亦非全無補救之道，法院仍得在一定之條件下，
    撤銷緩刑（參刑法第75條、第75條之1 ），使行為人執行其
    應執行之刑，以符正義。由是觀之，法院是否宣告緩刑，有
    其自由裁量之職權，而基於尊重法院裁量之專屬性，對其裁
    量宜採取較低之審查密度，祇須行為人符合刑法第74條第1 
    項所定之條件，法院即得宣告緩刑，與行為人犯罪情節是否
    重大，是否坦認犯行並賠償損失，並無絕對必然之關聯性；
    倘事實審法院未有逾越法律所規定之範圍，或恣意濫用其權
    限，即不得任意指摘為違法（最高法院102 年度台上字第41
    61號判決意旨參照）。查被告無任何前科，本案為初犯，犯
    罪情節亦非重大，堪認被告僅因一時失慮致罹刑章，且其犯
    後坦承犯行，並已與告訴人和解，又已按和解金額全數賠償
    告訴人，尚見彌補之意，暨考量其教育程度、家庭經濟狀況
    ，認被告經此偵審程序及刑之宣告後，當知所戒慎，刑罰之
    效用有限，對其所宣告之刑以暫不執行為適當，爰依刑法第
    74條第1 項第1 款之規定，併予宣告緩刑2 年，以啟自新。
據上論斷，應依刑事訴訟法第455 條之1 第1 項、第3 項、第36
8 條、第373條，刑法第74條第1 項第1 款，判決如主文。　　
本案經檢察官林宏昌聲請簡易判決處刑，檢察官陳怡廷到庭執行
職務。 
中　　華　　民　　國　　111 　年　　8 　　月　　18　　日
                  刑事第二十庭  審判長法  官  游秀雯
　　　　　　　　　                    法  官  郭勁宏
　　　　　　　　　                    法  官  林秉賢
上為正本係照原本作成
本判決不得上訴　　　　　　　　　
                                       書記官  詹東益
中　　華　　民　　國　　111 　年　　8 　　月　　18　　日
附錄本案論罪科刑法條全文：
中華民國刑法第284條　　　　　　　　　
因過失傷害人者，處1年以下有期徒刑、拘役或10萬元以下罰金
；致重傷者，處3年以下有期徒刑、拘役或30萬元以下罰金。
【附件】：本院110年度交簡字第419號第一審刑事簡易判決（含
起訴書）